---
title: "MBTI dataset transformation and analysis"
author: "Vedran Moškov, Lucija Runjić, Borna Josipović, Lana Bartolović"
date: "`r Sys.Date()`"
output:
  pdf_document: default
  html_document:
    df_print: paged
  word_document: default
---

```{r setup, include=FALSE}
knitr::opts_chunk$set(echo = TRUE)
library(tidyverse)
library(ggplot2)
library(magrittr)
library(gridExtra)
```


```{r}
rm(list = ls())
```


# Učitavanje i uređivanje podatkovnog skupa

## Učitavanje i proučavanje podatkovnog skupa 

Učitavamo podatkovni skup u varijablu "dataset".
```{r}
dataset <- read_csv("../data/MBTI.csv")
```

Proučavamo podatkovni skup kako bi ga znali urediti na način da nam je lakše raditi s njim kasnije.
```{r}
head(dataset)
tail(dataset)
glimpse(dataset)
```

## Uređivanje podataka podatkovnog skupa

Faktoriziramo određene stupce "SEX", "ACTIVITY LEVEL", "MBTI", "POSTURE"  kako bismo kasnije mogli lakše grupirati podatke i bolje ih analizirati
```{r}
dataset$SEX <- as.factor(dataset$SEX)
dataset$`ACTIVITY LEVEL` <- as.factor(dataset$`ACTIVITY LEVEL`)
dataset$MBTI <- as.factor(dataset$MBTI)
dataset$POSTURE <- as.factor(dataset$POSTURE)
```


# Analiza podatkovnog skupa
