---
title: "MBTI dataset transformation and analysis"
author: "Vedran Moškov, Lucija Runjić, Borna Josipović, Lana Bartolović"
date: "`r Sys.Date()`"
output:
  pdf_document: default
  html_document:
    df_print: paged
  word_document: default
---

```{r setup, include=FALSE}
knitr::opts_chunk$set(echo = TRUE)
library(tidyverse)
library(ggplot2)
library(magrittr)
library(gridExtra)
```


```{r, echo=F}
rm(list = ls()) # uklanjanje svih varijabli iz okoline
```

***
# Učitavanje i uređivanje podatkovnog skupa

## Učitavanje i proučavanje podatkovnog skupa 

Učitavamo podatkovni skup u varijablu "dataset".
```{r, message=F}
dataset <- read_csv("../data/MBTI.csv")
```

Proučavamo podatkovni skup kako bi ga znali urediti na način da nam je lakše raditi s njim kasnije.
```{r}
head(dataset)
tail(dataset)
glimpse(dataset)
```

## Uređivanje podataka podatkovnog skupa

Faktoriziramo određene stupce "SEX", "ACTIVITY LEVEL", "MBTI", "POSTURE"  kako bismo kasnije mogli lakše grupirati podatke i bolje ih analizirati
```{r}
dataset$SEX <- as.factor(dataset$SEX)
dataset$`ACTIVITY LEVEL` <- as.factor(dataset$`ACTIVITY LEVEL`)
dataset$MBTI <- as.factor(dataset$MBTI)
dataset$POSTURE <- as.factor(dataset$POSTURE)
```

Uklonit ćemo prva dva stupca podatkovnog skupa obzirom da su jedinstveni identifikatori te nam ne pomažu u analizi.
```{r}
dataset$...1 <- NULL
dataset$`S No` <- NULL
```

Preimenovat ćemo stupce "ACTIVITY LEVEL", "PAIN 1", "PAIN 2", "PAIN 3" i "PAIN 4" radi jednostavnosti.
```{r}
colnames(dataset)[5] <- "ACTIVITY_LEVEL"
colnames(dataset)[6] <- "PAIN_1"
colnames(dataset)[7] <- "PAIN_2"
colnames(dataset)[8] <- "PAIN_3"
colnames(dataset)[9] <- "PAIN_4"
```


Ovako naš podatkovni skup izgleda nakon uređivanja njegovih podataka.
```{r}
head(dataset)
tail(dataset)
glimpse(dataset)
```


***
# Analiza podatkovnog skupa


